---
title: "previsao_autuacao_mensal_mlp"
output: html_document
---

## Dependências

```{r}
library(daltoolbox)
library(readr)
library(lubridate)
library(dplyr)
library(ggplot2)
library(zoo) 


```

## Processamento

### Infrações diárias

-   **df_autuacao:** dataframe com as observações diárias das infrações de trânsito

    (data, status_infracao, valor_pago, especie_veiculo, data_pagamento, data_limite_recurso, descricao_autuacao, tipo_veiculo)

```{r}
#antes de rodar, lembrar de importar os data frame d_autuacao em ~/dados/autuacoes_9var_full_data
df <- data.frame(df_autuacao)

# Converte o tipo das datas
df <- df %>%
  mutate(
    data = as.Date(data) 
  )
```

```{r}
head(df)
```

## Agrupamento por mês

Filtra as ocorrências com valor útil\
Agrupa pelo dia de pagamento\
(o filtro da data é por conta de ruídos)

-   **valor_pago_total:** soma das multas pagas no mês\

```{r}
df_ordenado_valor_pago_total_mes <- df %>%
  filter(
    !is.na(valor_pago) &
    valor_pago > 0.0 &
    data_pagamento > "2014-01-01" &
    data_pagamento < "2025-01-01") %>%
  mutate(
    mes_pagamento = floor_date(data_pagamento, "month")
  ) %>%
  group_by(mes_pagamento) %>%
  summarise(
    valor_pago_total = sum(valor_pago, na.rm = TRUE)
  ) %>%
  select(mes_pagamento, valor_pago_total)  

df_ordenado_valor_pago_total_mes$mes_pagamento <- as.Date(df_ordenado_valor_pago_total_mes$mes_pagamento)
```

### Previsao

transformar em st

```{r}
sw_size <- 36
test_size <- 12
index <- 6

primeiro_treino <- index + (index - 1) * test_size 
ultimo_treino <- primeiro_treino + sw_size - 1
primeiro_teste <- ultimo_treino + 1
ultimo_teste <- primeiro_teste + test_size - 1

if(ultimo_teste > length(df_ordenado_valor_pago_total_mes$valor_pago_total))
{
  stop("ultimo teste não pode ser maior que o conjunto total")
}

ts_valor_pago_total_mes <- ts_data(df_ordenado_valor_pago_total_mes$valor_pago_total, 36)


```

separação teste/treino

```{r}
samp <- ts_sample(ts_valor_pago_total_mes, test_size = 12)

io_train <- ts_projection(samp$train)
io_test <- ts_projection(samp$test)

```

modelo e ajuste

```{r}
preproc <- ts_norm_gminmax()

#treinamento modelo
model <- ts_mlp(preproc, input_size=6, size=1, decay=0.1, maxit=1000)
model <- fit(model, x=io_train$input, y=io_train$output)

#ajuste
adjust <- predict(model, io_train$input)
adjust <- as.vector(adjust)
output <- as.vector(io_train$output)
ev_adjust <- evaluate(model, output, adjust)
ev_adjust$mse
```

predição

```{r}
#prediçao
prediction <- predict(model, x=io_test$input[1,], steps_ahead=12)
prediction <- as.vector(prediction)
output <- as.vector(io_test$output)
ev_test <- evaluate(model, output, prediction)
ev_test


```

plot

```{r}
yvalues <- c(io_train$output, io_test$output)

plot_ts_pred(y=yvalues, yadj=adjust, ypre=prediction) + theme(text = element_text(size=14))
```

```         
```

### 

```         
```
