---
title: "autuacao_quinzenal_arima"
output: html_document
---

## Dependências

```{r}
library(daltoolbox)
library(readr)
library(lubridate)
library(dplyr)
library(ggplot2)
library(zoo) 


```

-   **df_autuacao:** dataframe com as observações diárias das infrações de trânsito

    (data, status_infracao, valor_pago, especie_veiculo, data_pagamento, data_limite_recurso, descricao_autuacao, tipo_veiculo)

```{r}
if (!exists("df") || is.null(df)) {
  df <- data.frame(df_autuacao)
}
```

```{r}
head(df)
```

## Pré-processamento

```{r}
df_ordenado_valor_pago_total_quinzena <- df %>%
  filter(
    !is.na(valor_pago) &
    valor_pago > 0.0 &
    data_pagamento > "2016-01-01" &
    data_pagamento < "2025-01-01") %>%
  mutate(
    data = as.Date(data)
  ) 

```

## Processamento

data_pagamento

```{r}
df_ordenado_valor_pago_total_quinzena <- df_ordenado_valor_pago_total_quinzena %>%
  mutate(
    quinzena_pagamento = if_else(
      day(data_pagamento) <= 15,
      floor_date(data_pagamento, "month"),
      floor_date(data_pagamento, "month") + days(15)
    )
  ) %>%
  group_by(quinzena_pagamento) %>%
  summarise(
    valor_pago_total = sum(valor_pago, na.rm = TRUE)
  )


df_ordenado_valor_pago_total_quinzena$quinzena_pagamento <- as.Date(df_ordenado_valor_pago_total_quinzena$quinzena_pagamento)
```

transformar em st

```{r}
ts_valor_pago_total_quinzena <- ts_data(df_ordenado_valor_pago_total_quinzena$valor_pago_total, 0)
```

## Separação teste/treino

```{r}

samp <- ts_sample(ts_valor_pago_total_quinzena, test_size = 21)

io_train <- ts_projection(samp$train)
io_test <- ts_projection(samp$test)

```

## Modelo e ajuste dos parâmetros

```{r}
#treinamento modelo
model <- ts_arima()
model <- fit(model, x=io_train$input, y=io_train$output)

#ajuste
adjust <- predict(model, io_train$input)
adjust <- as.vector(adjust)
output <- as.vector(io_train$output)
ev_adjust <- evaluate(model, output, adjust)
#ev_adjust$mse
```

## Predição e resultado

```{r}
prediction <- predict(model, x=io_test$input, steps_ahead=length(io_test$input))
prediction <- as.vector(prediction)
output <- as.vector(io_test$output)
ev_test <- evaluate(model, output, prediction)
ev_test


```

## Plot do gráfico

```{r}
yvalues <- c(io_train$output, io_test$output)

plot_ts_pred(y=yvalues, yadj=adjust, ypre=prediction) + theme(text = element_text(size=14))
```
