---
title: "autuacao_diaria_media_movel_arima"
output: html_document
---

## Dependências

```{r}
library(daltoolbox)
library(readr)
library(lubridate)
library(dplyr)
library(ggplot2)
library(zoo) 

```

## Obtenção dos dados

### Infrações diárias

-   **df_autuacao:** dataframe com as observações diárias das infrações de trânsito

    (data, status_infracao, valor_pago, especie_veiculo, data_pagamento, data_limite_recurso, descricao_autuacao, tipo_veiculo)

```{r}
if (!exists("df") || is.null(df) || is.function(df)) {
  df <- data.frame(df_autuacao)
}

```

```{r}
head(df)
```

## Pré-processamento

```{r}
df_ordenado_valor_pago_total <- df %>%
  filter(
    !is.na(valor_pago) &
    valor_pago > 0.0 &
    data_pagamento > "2016-01-01" &
    data_pagamento < "2025-01-01") %>%
  mutate(
    data = as.Date(data),
    tempo_pagamento = as.numeric(data_pagamento - data, units = "days")
  ) 
```

## Processamento

### Agrupamento por dia

Filtra as ocorrências com valor útil\
Agrupa pelo dia de pagamento\
(o filtro da data é por conta de ruídos)

-   **valor_pago_total:** soma das multas pagas do

-   **media_tempo_pagamento:** média do tempo de pagamento em dias\

```{r}
df_ordenado_valor_pago_total <- df_ordenado_valor_pago_total %>%
  group_by(data_pagamento) %>%
  summarise(
    valor_pago_total = sum(valor_pago, na.rm = TRUE),
    media_tempo_pagamento = mean(tempo_pagamento, na.rm = TRUE)
  ) %>%
  select(data_pagamento, valor_pago_total, media_tempo_pagamento)  

df_ordenado_valor_pago_total$data_pagamento <- as.Date(df_ordenado_valor_pago_total$data_pagamento)

```

### Média móvel

```{r}
df_ordenado_valor_pago_total <- df_ordenado_valor_pago_total %>%
  mutate(
    valor_pago_suavizado = zoo::rollmean(
      valor_pago_total,
      k = 21,
      fill = NA,
      na.rm = TRUE,
      align = "right"
    )
  ) %>%
  filter(!is.na(valor_pago_suavizado))

ggplot(df_ordenado_valor_pago_total, aes(x = data_pagamento)) +
    geom_line(aes(y = valor_pago_total), color = "gray", alpha = 0.7) +
    geom_line(aes(y = valor_pago_suavizado), color = "black", linewidth = 1) +
    labs(title = "Valor Pago Total com Suavização",
         x = "Data de Pagamento",
         y = "Valor Pago") +
    theme_minimal()
```

### Transformar em ST

```{r}
ts_valor_pago_dia_suavizado <- ts_data(df_ordenado_valor_pago_total$valor_pago_suavizado, 0)
ts_data <- df_ordenado_valor_pago_total$data_pagamento
```

## Separação teste/treino

```{r}
samp <- ts_sample(ts_valor_pago_dia_suavizado, test_size = 90)

io_train <- ts_projection(samp$train)
io_test <- ts_projection(samp$test)
```

## Ajuste dos parâmetros

```{r}
#treinamento modelo
model <- ts_arima()
model <- fit(model, x=io_train$input, y=io_train$output)

#ajuste
adjust <- predict(model, io_train$input)
adjust <- as.vector(adjust)
output <- as.vector(io_train$output)
ev_adjust <- evaluate(model, output, adjust)
ev_adjust$mse
```

## Predição

```{r}
#prediçao
prediction <- predict(model, x=io_test$input, steps_ahead=length(io_test$input))
prediction <- as.vector(prediction)
output <- as.vector(io_test$output)
ev_test <- evaluate(model, output, prediction)
ev_test


```

## Análise

```{r}
yvalues <- c(io_train$output, io_test$output)

plot_ts_pred(y=yvalues, yadj=adjust, ypre=prediction) + theme(text = element_text(size=14))

plot_data <- data.frame(
  data = ts_data,  
  yvalues = yvalues,
  adjust = c(adjust, rep(NA, length(yvalues) - length(adjust))),
  prediction = c(rep(NA, length(yvalues) - length(prediction)), prediction)
)

data_inicio <- as.Date("2016-01-01")
data_fim <- as.Date("2025-01-01")

ggplot(plot_data, aes(x = data)) +
  geom_point(aes(y = yvalues), color = "#999") +
  geom_line(aes(y = yvalues), color = "#555") + 
  
  geom_line(aes(y = adjust), color = "blue", linetype = "dashed") +
  geom_line(aes(y = prediction), color = "green", linetype = "dashed") +
  scale_linetype_manual(
    name = "Legenda",
    values = c("solid", "dashed", "dashed"),
    labels = c("Valores Reais", "Valores Ajustados", "Previsões")
  ) +
  labs(title = "Série Temporal de Receitas",
       x = "Período", y = "Valor Total Pago") +
  theme_minimal() +
  coord_cartesian(xlim = c(data_inicio, data_fim)) +
  guides(color = "none")
```

## Tamanhos
```{r}
cat("Tamanhos:", "\n",
    "Série:", length(yvalues), "\n",
    "Teste:", length(io_test$input), "\n",
    "Steps Ahead:", length(prediction), "\n",
    "Porcentagem Teste:", sprintf("%.2f%%", length(prediction)/length(yvalues)*100), "\n")
```


## Validação Cruzada
```{r}
TAMANHO_TESTE <- 90  # Prever 90 dias à frente (aprox. 3 meses)
TAMANHO_TREINO <- 365 * 4 # Usar 4 anos de dados para treinar
PASSO <- TAMANHO_TESTE # Janela não sobreposta, desliza pelo tamanho do teste


resultados_cv <- validacao_cruzada_ts(
  serie_temporal = df_ordenado_valor_pago_total$valor_pago_suavizado,
  datas_ts = df_ordenado_valor_pago_total$data_pagamento,
  tam_janela_treino = TAMANHO_TREINO,
  tam_janela_teste = TAMANHO_TESTE,
  step = PASSO,
  modelo_func = function() { ts_arima() }
)

# --- Análise dos Resultados ---

# 1. Imprimir as métricas médias
cat("\n--- MÉTRICAS MÉDIAS DA VALIDAÇÃO CRUZADA ---\n")
print(resultados_cv$media_metricas)
```