---
title: "autuacao_diaria_media_movel_knn"
output: html_document
---

## Dependências

```{r}
library(daltoolbox)
library(readr)
library(lubridate)
library(dplyr)
library(ggplot2)
library(zoo) 


```

## Processamento

### Infrações diárias

-   **df_autuacao:** dataframe com as observações diárias das infrações de trânsito

    (data, status_infracao, valor_pago, especie_veiculo, data_pagamento, data_limite_recurso, descricao_autuacao, tipo_veiculo)

```{r}
df <- data.frame(df_autuacao)

# Converte o tipo das datas
df <- df %>%
  mutate(
    data = as.Date(data) 
  )
```

```{r}
head(df)
```

## Agrupamento por dia

Filtra as ocorrências com valor útil\
Agrupa pelo dia de pagamento\
(o filtro da data é por conta de ruídos)

-   **valor_pago_total:** soma das multas pagas do

-   **media_tempo_pagamento:** média do tempo de pagamento em dias\

```{r}
df_ordenado_valor_pago_total <- df %>%
  filter(
    !is.na(valor_pago) &
    valor_pago > 0.0 &
    data_pagamento > "2014-01-01" &
    data_pagamento < "2025-01-01") %>%
  mutate(
    tempo_pagamento = as.numeric(data_pagamento - data, units = "days")
  ) %>%
  group_by(data_pagamento) %>%
  summarise(
    valor_pago_total = sum(valor_pago, na.rm = TRUE),
    media_tempo_pagamento = mean(tempo_pagamento, na.rm = TRUE)
  ) %>%
  select(data_pagamento, valor_pago_total, media_tempo_pagamento)  

df_ordenado_valor_pago_total$data_pagamento <- as.Date(df_ordenado_valor_pago_total$data_pagamento)
```

## Média móvel

```{r}
df_ordenado_valor_pago_total <- df_ordenado_valor_pago_total %>%
  mutate(
    valor_pago_suavizado = zoo::rollmean(
      valor_pago_total,
      k = 7,
      fill = NA,
      na.rm = TRUE
    )
  ) %>%
  filter(!is.na(valor_pago_suavizado))  # Works without tidyr

ggplot(df_ordenado_valor_pago_total, aes(x = data_pagamento)) +
    geom_point(aes(y = valor_pago_total), color = "gray", alpha = 0.5) +
    geom_line(aes(y = valor_pago_suavizado), color = "blue", linewidth = 1) +
    labs(title = "Valor Pago Total com Suavização",
         x = "Data de Pagamento",
         y = "Valor Pago") +
    theme_minimal()
```

### Previsao

transformar em st

```{r}
ts_valor_pago_dia_suavizado <- ts_data(df_ordenado_valor_pago_total$valor_pago_suavizado, 30)

```

separação teste/treino

```{r}

samp <- ts_sample(ts_valor_pago_dia_suavizado, test_size = 30)

io_train <- ts_projection(samp$train)
io_test <- ts_projection(samp$test)
```

modelo e ajuste

```{r}
preproc <- ts_norm_an()

#treinamento modelo
model <- ts_knn(preproc, input_size=4, k=8)
model <- fit(model, x=io_train$input, y=io_train$output)

#ajuste
adjust <- predict(model, io_train$input)
adjust <- as.vector(adjust)
output <- as.vector(io_train$output)
ev_adjust <- evaluate(model, output, adjust)
ev_adjust$mse
```

predição

```{r}
#prediçao
prediction <- predict(model, x=io_test$input[1,], steps_ahead=30)
prediction <- as.vector(prediction)
output <- as.vector(io_test$output)
ev_test <- evaluate(model, output, prediction)
ev_test


```

plot

```{r}
yvalues <- c(io_train$output, io_test$output)

plot_ts_pred(y=yvalues, yadj=adjust, ypre=prediction) + theme(text = element_text(size=14))
```
