---
title: "previsao_autuacao_mensal_arima"
output: html_document
---

## Dependências

```{r}
library(daltoolbox)
library(readr)
library(lubridate)
library(dplyr)
library(ggplot2)
library(zoo) 


```

-   **df_autuacao:** dataframe com as observações diárias das infrações de trânsito

    (data, status_infracao, valor_pago, especie_veiculo, data_pagamento, data_limite_recurso, descricao_autuacao, tipo_veiculo)

```{r}
if (!exists("df") || is.null(df) || is.function(df)) {
  df <- data.frame(df_autuacao)
}
```

```{r}
head(df)
```

## Pré-processamento

```{r}
df_ordenado_valor_pago_total_mes <- df %>%
  filter(
    !is.na(valor_pago) &
    valor_pago > 0.0 &
    data_pagamento > "2016-01-01" &
    data_pagamento < "2025-01-01") %>%
  mutate(
    data = as.Date(data)
  ) 

```

## Processamento

```{r}
df_ordenado_valor_pago_total_mes <- df_ordenado_valor_pago_total_mes %>%
  mutate(
    mes_pagamento = floor_date(data_pagamento, "month")
  ) %>%
  group_by(mes_pagamento) %>%
  summarise(
    valor_pago_total = sum(valor_pago, na.rm = TRUE)
  ) %>%
  select(mes_pagamento, valor_pago_total) 

df_ordenado_valor_pago_total_mes$mes_pagamento <- as.Date(df_ordenado_valor_pago_total_mes$mes_pagamento)
```

transformar em st

```{r}
ts_valor_pago_total_mes <- ts_data(df_ordenado_valor_pago_total_mes$valor_pago_total, 0)
ts_data <- df_ordenado_valor_pago_total_mes$mes_pagamento
```

## Separação teste/treino

```{r}

samp <- ts_sample(ts_valor_pago_total_mes, test_size = 12)

io_train <- ts_projection(samp$train)
io_test <- ts_projection(samp$test)

```

## Modelo e ajuste dos parâmetros

```{r}
#treinamento modelo
model <- ts_arima()
model <- fit(model, x=io_train$input, y=io_train$output)

#ajuste
adjust <- predict(model, io_train$input)
adjust <- as.vector(adjust)
output <- as.vector(io_train$output)
ev_adjust <- evaluate(model, output, adjust)
#ev_adjust$mse
```

## Predição e resultado

```{r}
prediction <- predict(model, x=io_test$input, steps_ahead=length(io_test$input))
prediction <- as.vector(prediction)
output <- as.vector(io_test$output)
ev_test <- evaluate(model, output, prediction)
ev_test


```

## Plot do gráfico

```{r}
yvalues <- c(io_train$output, io_test$output)

plot_ts_pred(y=yvalues, yadj=adjust, ypre=prediction) + theme(text = element_text(size=14))

plot_data <- data.frame(
  data = ts_data,  
  yvalues = yvalues,
  adjust = c(adjust, rep(NA, length(yvalues) - length(adjust))),
  prediction = c(rep(NA, length(yvalues) - length(prediction)), prediction)
)

data_inicio <- as.Date("2016-01-01")
data_fim <- as.Date("2025-01-01")

ggplot(plot_data, aes(x = data)) +
  geom_point(aes(y = yvalues), color = "#999") +
  geom_line(aes(y = yvalues), color = "#555") + 
  
  geom_line(aes(y = adjust), color = "blue", linetype = "dashed") +
  geom_line(aes(y = prediction), color = "green", linetype = "dashed") +
  scale_linetype_manual(
    name = "Legenda",
    values = c("solid", "dashed", "dashed"),
    labels = c("Valores Reais", "Valores Ajustados", "Previsões")
  ) +
  labs(title = "Série Temporal de Receitas",
       x = "Período", y = "Valor Total Pago") +
  theme_minimal() +
  coord_cartesian(xlim = c(data_inicio, data_fim)) +
  guides(color = "none")
```

## Tamanhos
```{r}
cat("Tamanhos:\nSérie:", length(yvalues), "\n",
    "Teste:", length(io_test$input), "\n",
    "Steps Ahead:", length(prediction), "\n",
    "Porcentagem Teste:", sprintf("%.2f%%", length(prediction)/length(yvalues)*100), "\n")
```