#Dependências

```{r}
library(daltoolbox)
library(readr)
library(lubridate)
library(dplyr)
library(ggplot2)
library(zoo) 
```

```{r}
df <- data.frame(df_autuacao)
```

Cabeçalho

```{r}
head(df)
```

tornar data do df do tipo data

```{r}
df <- df %>%
  mutate(
    data_pagamento = as.Date(data_pagamento),  # Converte para Date
    data = as.Date(data)  # Converte para Date
  )
```

ordena, agrupa e soma por data_pagamento retira os NA e 0.0 retorna somente data_pagamento e valor_pago_total calcula a media do tempo de pagamento do dia (data_pagamento, valor_pago_total, media_tempo_pagamento)

```{r}
df_ordenado_valor_pago_total <- df %>%
  filter(
    !is.na(valor_pago) &
    valor_pago > 0.0 &
    data_pagamento > "2014-01-01" &
    data_pagamento < "2026-01-01") %>%
  mutate(
    tempo_pagamento = as.numeric(data_pagamento - data, units = "days")
  ) %>%
  group_by(data_pagamento) %>%
  summarise(
    valor_pago_total = sum(valor_pago, na.rm = TRUE),
    media_tempo_pagamento = mean(tempo_pagamento, na.rm = TRUE)
  ) %>%
  select(data_pagamento, valor_pago_total, media_tempo_pagamento)  

df_ordenado_valor_pago_total$data_pagamento <- as.Date(df_ordenado_valor_pago_total$data_pagamento)


```

```         
```

Valor total pago por dia (data pagamento)\
valores muito baixos sao, provavelmente, feriados e finais de semana

```{r}

# Plot com group = 1 e pontos
ggplot(df_ordenado_valor_pago_total, aes(x = data_pagamento, y = valor_pago_total)) +
  geom_line(group = 1, color = "steelblue", linewidth = 0.2) +  # Força a linha
  labs(
    title = "Valor da receita por Dia",
    x = "Dia do Pagamento",
    y = "Valor Total Pago (R$)"
  ) +
  theme_minimal() +
  theme(axis.text.x = element_text(angle = 45, hjust = 1))
```

\
Removendo outliers superiores (com base no percentil)

```{r}
limite_superior <- quantile(df_ordenado_valor_pago_total$valor_pago_total, probs = 0.80, na.rm = TRUE)

media <- quantile(df_ordenado_valor_pago_total$valor_pago_total, probs = 0.25, na.rm = TRUE)

```

Outliers recebem a média total como valor

```{r}
df_receita_por_dia_sem_outliers <- df_ordenado_valor_pago_total %>%
  mutate(
    valor_pago_total = ifelse(valor_pago_total > limite_superior, media, valor_pago_total)
  )

df_ordenado_valor_pago_total$data_pagamento <- as.Date(df_ordenado_valor_pago_total$data_pagamento)

```

```{r}
ggplot(df_receita_por_dia_sem_outliers, aes(x = data_pagamento, y = valor_pago_total)) +
  geom_line(group = 1, color = "steelblue", linewidth = 0.2) +  # Força a linha
  labs(
    title = "Valor da receita por Dia",
    x = "Dia do Pagamento",
    y = "Valor Total Pago (R$)"
  ) +
  theme_minimal() +
  theme(axis.text.x = element_text(angle = 45, hjust = 1))
```

media movel

```{r}
df_sem_outlier_suavizado <- df_receita_por_dia_sem_outliers %>%
  mutate(
    valor_suavizado = rollmean(
      valor_pago_total,
      k = 30,          
      fill = NA,       
      align = "center",
      na.rm = TRUE     
    )
  )
```

```{r}
ggplot(df_sem_outlier_suavizado, aes(x = data_pagamento, y = valor_suavizado)) +
  geom_line(group = 1, color = "steelblue", linewidth = 0.4) +  # Força a linha
  labs(
    title = "Valor da receita por Dia Suavizado",
    x = "Dia do Pagamento",
    y = "Valor Total Pago (R$)"
  ) +
  theme_minimal() +
  theme(axis.text.x = element_text(angle = 45, hjust = 1))
```

```{r}

ggplot(df_ordenado_valor_pago_total, aes(y = valor_pago_total)) +
  geom_boxplot(fill = "steelblue", color = "black") +
  labs(
    title = "Distribuição do Valor Pago Total",
    y = "Valor Pago (R$)"
  ) +
  theme_minimal()
```

grafico media movel

```{r}

# Plot com group = 1 e pontos
ggplot(df_receita_diaria_media_movel, aes(x = data_pagamento, y = valor_suavizado)) +
  geom_line(group = 1, color = "steelblue", linewidth = 0.2) +  # Força a linha
  labs(
    title = "Valor do Pagamento por Dia",
    x = "Data do Pagamento",
    y = "Média da receita diário"
  ) +
  theme_minimal() +
  theme(axis.text.x = element_text(angle = 45, hjust = 1))
```

media tempo pagamento

```{r}

# Plot com group = 1 e pontos
ggplot(df_ordenado_valor_pago_total, aes(x = data_pagamento, y = media_tempo_pagamento)) +
  geom_line(group = 1, color = "steelblue", linewidth = 0.2) +  # Força a linha
  labs(
    title = "Média do tempo de agamento em dias",
    x = "Dia do Pagamento",
    y = "Média do tempo de pagamento (dias)"
  ) +
  theme_minimal() +
  theme(axis.text.x = element_text(angle = 45, hjust = 1))
```

```{r}
df_ordenado_valor_pago_total_mes <- df %>%
  filter(
    !is.na(valor_pago) &
    valor_pago > 0.0 &
    data_pagamento > "2014-01-01" &
    data_pagamento < "2026-01-01") %>%
  mutate(
    tempo_pagamento = as.numeric(data_pagamento - data, units = "days")
  ) %>%
  group_by(data_pagamento) %>%
  summarise(
    valor_pago_total = sum(valor_pago, na.rm = TRUE),
    media_tempo_pagamento = mean(tempo_pagamento, na.rm = TRUE)
  ) %>%
  select(data_pagamento, valor_pago_total, media_tempo_pagamento)  

df_ordenado_valor_pago_total$data_pagamento <- as.Date(df_ordenado_valor_pago_total$data_pagamento)
```

```{r}
# Criar dataframe com valor_pago_mensal
df_mensal <- df_ordenado_valor_pago_total %>%
  mutate(
    ano_mes = floor_date(data_pagamento, "month")  # Extrai o primeiro dia do mês,
  ) %>%
  group_by(ano_mes) %>%  # Agrupa por mês
  summarise(
    valor_pago_mensal = sum(valor_pago_total, na.rm = TRUE),  # Soma os valores do mês
    media_tempo_pagamento = mean(tempo_pagamento, na.rm = TRUE)
  ) %>%
  rename(data_pagamento = ano_mes)  # Renomeia para manter o padrão

# Resultado
head(df_mensal)
```

Valor pago mensal

```{r}
df_mensal$data_pagamento <- as.Date(df_mensal$data_pagamento)

# Plot com group = 1 e pontos
ggplot(df_mensal, aes(x = data_pagamento, y = valor_pago_mensal)) +
  geom_line(group = 1, color = "steelblue", linewidth = 0.5) +  # Força a linha
  labs(
    title = "Valor do Pagamento por MEs",
    x = "Dia do Pagamento",
    y = "Valor Total Pago (R$)"
  ) +
  theme_minimal() +
  theme(axis.text.x = element_text(angle = 45, hjust = 1))

```

media de atraso por mes 2022

```{r}
ggplot(df_mensal, aes(x = data_pagamento, y = media_tempo_pagamento)) +
  geom_col(fill = "steelblue", width = 15) +  # Barras com largura ajustável
  labs(
    title = "Média do Tempo de Pagamento por Mês",
    x = "Mês",
    y = "Tempo Médio (dias)",
    caption = "Fonte: Seus dados"
  ) +
  scale_x_date(date_labels = "%b/%Y", date_breaks = "1 month") +  # Formato mês/ano
  theme_minimal() +
  theme(
    axis.text.x = element_text(angle = 45, hjust = 1),
    plot.title = element_text(hjust = 0.5)
  )
```
